cs: Protihluková podložka brzdové destičky je součástí balení: Součástí (samostatně); Není součástí; Předem upevněná; Jiné
it: Spessore per pastiglie freno incluso: Incluso (separato); Non incluso; Preattaccato; Altro
sl-SI: Vključena podložka zavornih ploščic: Vključeno (ločeno); Ni vključeno; Vnaprej pritrjeno; Drugo
pt-BR: Calço para pastilha de freio incluído: Incluído (separado); Não incluído; Pré-fixado; Outro
es: Lámina separadora pastillas de freno incluida: Incluido (separado); No incluido; Preinstalado; Otro
pt-PT: Calço para pastilha de travão incluído: Incluído (separado); Não incluído; Pré-montado; Outro
hu: Fékbetét alátét mellékelve: Mellékelve (különálló); Nincs mellékelve; Előre rögzített; Egyéb
sk-SK: Podložka brzdových doštičiek je súčasťou balenia: Súčasťou balenia (oddelene); Nie je súčasťou balenia; Vopred pripevnená; Iné
fr: Cale de plaquette de frein incluse: Inclus (séparé); Non inclus; Pré-attaché; Autre
zh-TW: 包含煞車片墊片: 內附 (分開); 不包含; 預先安裝; 其他
pl: Podkładka tłumiąca do klocków hamulcowych w zestawie: W zestawie (oddzielnie); Brak w zestawie; Wstępnie przymocowane; Inne
ko: 브레이크 패드 심 포함: 포함(별도); 포함되지 않음; 사전 부착됨; 기타
en: Brake pad shim included: Included (separate); Not included; Pre-attached; Other
vi: Miếng đệm giảm tiếng ồn má phanh đi kèm: Có bao gồm (rời); Không bao gồm; Gắn sẵn; Khác
hr-HR: Uključena podložna pločica kočnica: Uključeno (zasebno); Nije uključeno; Unaprijed pričvršćeno; Ostalo
el: Περιλαμβάνεται έλασμα τακακιού φρένου: Περιλαμβάνεται (ξεχωριστά); Δεν περιλαμβάνεται; Προσαρτημένο; Άλλο
ja: ブレーキパッドシム付き: 付属 (別体); 付属なし; 装着済み; その他
sv: Bromsbeläggsskiva ingår: Ingår (separat); Ingår inte; Förmonterad; Övrigt
nl: Remblok vulplaatje inbegrepen: Inbegrepen (los); Niet inbegrepen; Vooraf bevestigd; Overig
de: Bremsbelag-Unterlegscheiben enthalten: Enthalten (separat); Nicht enthalten; Vorinstalliert; Sonstige
nb: Bremseklosseskiver inkludert: Inkludert (separat); Ikke inkludert; Ferdigmontert; Annet
da: Mellemlag til bremseklodser medfølger: Medfølger (separat); Medfølger ikke; Formonteret; Andet
lt-LT: Įtraukta stabdžių trinkelės tarpinė: Įtraukta (atskirai); Neįtraukta; Iš anksto pritvirtinta; Kita
tr: Fren balatası şimi dahil: Dahil (ayrı); Dahil değil; Önceden takılmış; Diğer
ro-RO: Șaibă pentru plăcuța de frână inclusă: Inclus (separat); Neinclus; Preatasat; Altele
bg-BG: Указва дали са включени подложки към спирачните накладки: Включена (отделно); Не е включена; Предварително прикрепена; Други
th: มีแผ่นรองผ้าเบรกมาให้ด้วย: มีมาให้ (แยกชิ้น); ไม่มีมาให้; ติดตั้งมาล่วงหน้า; อื่นๆ
fi: Mukana tuleva jarrupalojen simmilevy: Sisältyy (erillinen); Ei sisälly; Valmiiksi kiinnitetty; Muu
zh-CN: 含刹车片垫片: 包含（分开）; 不包含; 预装; 其他
ru: Прокладка для тормозной колодки в комплекте: В комплекте (отдельно); Не в комплекте; Предварительно установлена; Другое